臺灣高雄地方法院刑事判決　　　　　　　　　　　　九十一年度訴字第三九九號
　　公　訴　人　臺灣高雄地方法院檢察署檢察官
　　被　　　告　甲○○
右列被告因違反毒品危害防制條例案件，經檢察官提起公訴（九十一年度毒偵字第三
五九○號），本院判決如左：
    主  文
甲○○施用第一級毒品，累犯，處有期徒刑拾月，扣案之海洛因壹包（淨重零點貳參
公克，包裝重零點貳貳公克）沒收銷燬之；又施用第二級毒品，累犯，處有期徒刑肆
月。應執行有期徒刑壹年，扣案之海洛因壹包（淨重零點貳參公克，包裝重零點貳貳
公克）沒收銷燬之。
    事  實
一、甲○○前因施用毒品案件，經本院裁定送觀察、勒戒後，認無繼續施用毒品傾向
    ，由臺灣高雄地方法院檢察署檢察官於民國八十八年三月十八日以八十八年度偵
    字第六二０九號處分不起訴確定在案。甲○○又因施用毒品案件，經本院再裁定
    送觀察、勒戒後，認為有繼續施用毒品傾向，除經本院裁定令入戒治處所施以強
    制戒治外，並經本院於八十九年六月十六日以八十九年度雄簡字第六五五號判處
    有期徒刑六月確定，並於九十年十月十七日易科罰金執行完畢。詎甲○○猶不思
    悔改，復於九十一年七月八日一時許回溯七十二小時內之不詳時間（此部分因被
    告自承約在查四天前吸食），在高雄市○鎮區○○里○○○街四八巷七號之住處
    內，施用第一級毒品海洛因與第二級毒品安非他命各一次。嗣於同年七月八日十
    二時二十分許，在高雄市○鎮區○○街三號前，為警發現其形跡可疑，遂上前盤
    查，經甲○○同意後搜索其身體，於其左褲袋內查獲海洛因一小包（淨重０點二
    三克），並採取甲○○尿液送驗，呈嗎啡與甲基安非他命陽性反應，始知上情。
二、案經高雄市政府警察局小港分局移送臺灣高雄地方法院檢察署檢察官偵查起訴。
    理  由
一、右揭事實業據被告甲○○於本院審理時供承不諱，且被告於九十一年七月八日為
    警查獲當日所採尿液，經送驗結果呈嗎啡陽性反應及甲基安非他命陽性反應，此
    有高雄市立凱旋醫院九十一年八月二日高市凱醫檢字第○○五六六號煙毒尿液檢
    驗成績書一紙在卷可稽。而被告於九十一年七月八日為警查獲時，扣案之疑似海
    洛因白粉一小包，經送檢驗結果，檢出含有海洛因成分，有法務部調查局九十一
    年八月二十六日調科參字第２２００１３９２３鑑定通知書一份在卷可證（偵卷
    第二七頁），足認被告自白與事實相符，其確有施用第一級及第二級毒品之犯行
    無疑。又被告前因施用毒品案件，經本院裁定送觀察、勒戒後，因認無繼續施用
    之傾向，由臺灣高雄地方法院檢察署檢察官於八十八年三月十八日以八十八年度
    偵字第六二０九號處分不起訴確定在案。被告復因施用毒品案件，經本院再裁定
    送觀察、勒戒後，因認有繼續施用之傾向，除經本院裁定令入戒治處所施以強制
    戒治外，並經本院於八十九年六月十六日以八十九年度雄簡字第六五五號判處有
    期徒刑六月，業已確定，嗣於九十年十月十七日執行完畢之事實，有本院被告院
    內索引卡紀錄表、台灣高等法院被告全國前案紀錄表、刑案資料查註紀錄表各乙
    份在卷可按。綜上所述，被告於二犯施用毒品之罪後，再施用第一級毒品海洛因
    及第二級毒品安非他命，事證應屬明確，其犯行應堪認定。
二、查海洛因及安非他命分屬毒品危害防制條例第二條第二項第一款所規定之第一級
    毒品及同條項第二款所規定之第二級毒品，核被告所為，係犯毒品危害防制條例
    第十條第一項施用第一級毒品罪及同條第二項施用第二級毒品罪。被告持有毒品
    ，復進而施用，其持有毒品之低度行為，為施用毒品之高度行為所吸收，不另論
    罪。被告所犯上開二罪間，犯意各別，罪名不同，應分論併罰之。又被告前因施
    用毒品案件，經本院於八十九年六月十六日以八十九年度雄簡字第六五五號判處
    有期徒刑六月，業已確定，嗣於九十年十月十七日易科罰金執行完畢，已如前述
    ，其受有期徒刑執行完畢，於五年以內再犯本件最重本刑為有期徒刑以上之罪，
    為累犯，應依刑法第四十七條之規定，加重其刑。本院審酌被告前因二犯施用毒
    品之罪，竟於短期內再為本案施用毒品犯行，顯不思悔改，品行容有不佳；惟考
    量被告於本院審理時業能坦承犯行，而其施用毒品行為於本質上係屬自我戕害行
    為，並未對社會造成直接而過鉅之損害，反社會性之程度應屬較低等一切情狀，
    分別量處如主文所示之刑，並定其應執行之刑。此外，扣案之白粉一包經檢驗後
    ，確係海洛因（合計淨重○點二三公克，包裝重○點二二公克）係屬毒品，依毒
    品危害防制條例第十八條第一項前段規定，併予宣告沒收銷燬之。
據上論斷，應依刑事訴訟法第二百九十九條第一項前段，毒品危害防制條例第十條第
一項、第二項、第十八條第一項前段，刑法第十一條、第五十一條第五款、第四十七
條，判決如主文。
本案經檢察官林永富到庭執行職務。
中      華      民      國      九十一      年      十二    月    九    日
                                  臺灣高雄地方法院刑事第四庭
                                      法  官  楊  宗  翰
右正本證明與原本無異。
如不服本判決，應於判決送達後十日內，向本院提出上訴狀。
                                      書記官  陳  怡  真
中      華      民      國      九十一      年      十二    月    九    日
附錄本判決論罪之法條：
毒品危害防制條例第十條第一項
    施用第一級毒品者，處六月以上五年以下有期徒刑。
毒品危害防制條例第十條第二項
    施用第二級毒品者，處三年以下有期徒刑。
